# 求助陈版，关于工程合同变更

提问人：jianfei1302 时间：2021-10-25 08:05:05
求助陈版，公司为工程施工单位，在工程施工过程中，合同收入的变更存在以下几种情况：
1 、获取甲方的签证，但是签证上仅有项目章或者签字，是否可以作为合同收入的变更？
2 、获取甲方请款资料，请款资料上有甲方的公章，是否可以作为合同收入的变更？
以上两种是否可以作为合同收入变更的依据？

回答人：chenyiwei
此问题取决于甲方对合同价款变更的审批流程和权限，建议首先就此问题与甲方确认，其次是对照原工程合同约定，以及咨询律师意见，确定变更部分的价款是否已经获得甲方批准。